【裁判字號】    98,重抗,1
【裁判日期】    980114
【裁判案由】    交付塔位權狀
【裁判全文】
臺灣高等法院高雄分院民事裁定           98年度重抗字第1號
抗  告  人  春雨夏之陽實業股份有限公司
特別代理人  乙○○
                        10樓.
代  理  人  丙○○
相  對  人  甲○○
上列抗告人因與相對人間交付塔位權狀事件，對於民國97年12月
25日臺灣高雄地方法院97年度訴字第738 號所為裁定提起抗告，
本院裁定如下：
    主  文
抗告駁回。
抗告訴訟費用由抗告人負擔。
    理  由
一抗告意旨略以：其與被告南寶山開發建設股份有限公司曾約定
  領取塔位權狀時，每一塔位僅需繳付新臺幣（下同）1 千元使
  用費，故如需依原法院之判決給付相對人6 千個塔位，亦僅需
  繳付6 百萬元即可，原法院核定本件之訴訟標的價格為1500萬
  元，即屬未合。另因抗告人與訴外人富鼎興建設股份有限公司
  約定6 千個塔位中需撥付1200個塔位與乙○○作為勞務費，是
  以相對人僅得請求4800個塔位，本件之訴訟標的價格應核定為
  480 萬元，爰請求重新核定，廢棄原裁定等語。
二按訴訟標的之價額，由法院核定；核定訴訟標的之價額，以起
  訴時之交易價額為準，無交易價額者，以原告就訴訟標的所有
  之利益為準，民事訴訟法第77條之1 第1 項、第2 項定有明文
  。
三經查：本件相對人於原法院起訴時係請求：(一)抗告人應將鯉龍
  山紀念館編號NBS00181～NBS00240之60張（每張100 個塔位）
  塔位永久使用權狀交付予相對人；(二)被告南寶山開發建設股份
  有限公司應將其所有之前項塔位權狀交付抗告人，並由相對人
  代為受領等語，有相對人97年4 月21日民事聲請狀在卷足稽（
  見原法院卷第68頁至第69頁）。而上開塔位之市價為2,500 元
  至5,000 元，另買受塔位者尚需另給付南寶山開發建設股份有
  限公司2,500 元使用費一節，亦據抗告人於本院（見本院卷第
  15頁）、兩造於原法院審理中陳述明確（見原法院卷第80頁）
  。是以，原法院以交易價格中最低市價2,500 元計算6 千個塔
  位為1500萬元，並無不合。抗告意旨以系爭塔位之使用費用1
  千元計算訴訟標的之價額，乃有所誤，自不足採。又原法院係
  判命「被告南寶山開發建設股份有限公司應於抗告人給付1500
  萬元之同時，將被告南寶山開發建設股份有限公司所有鯉龍山
  紀念館編號NBS00181至NBS00240之60張（每張100 個塔位）塔
  位永久使用權狀交付抗告人，並由相對人代為受領」，抗告人
  之上訴聲明則係請求廢棄此部分，並駁回此部分相對人在第一
  審之訴一節，有原法院97年度訴字第738 號判決及抗告人民事
  聲明上訴狀附卷可憑（見原法院卷第164 頁、本院卷第4 頁）
  ，是以抗告人請求以4800個塔位計算訴訟標的，亦無所據。抗
  告意旨指摘原裁定不當，乃無理由，應予駁回。
四據上論結，本件抗告為無理由，依民事訴訟法第495 條之1第1
  項、第449 條第1 項、第95條、第78條，裁定如主文。
中    華    民    國    98    年    1     月    14    日
                            民事第四庭
                                審判長法官  蔡文貴
                                法      官  黃科瑜
                                法      官  謝靜雯
以上正本證明與原本無異。
如不服本裁定應於送達後10日內向本院提出再抗告狀（並按他造
當事人之人數附繕本），並繳納再抗告費新臺幣1,000 元。
再為抗告應以適用法規顯有錯誤為理由，並經本院之許可，該許
可以原裁定所涉及之法律見解具有原則上之重要性者為限，並委
任律師為代理人。
中    華    民    國    98    年    1     月    14    日
                                書  記  官  唐奇燕
附註：
抗告人之配偶、三親等內之血親、二親等內之姻親，或抗告人為
法人、中央或地方機關時，其所屬專任人員具有律師資格並經法
院認適當者，亦得為第三審代理人。
抗告人或其法定代理人具有律師資格者及前項情形，應於提起抗
告或委任時釋明之。


司法院資訊處製作；財團法人民間司法改革基金會備份。
